【裁判字號】    99,審訴,3727
【裁判日期】    991130
【裁判案由】    毒品危害防制條例
【裁判全文】
臺灣高雄地方法院刑事判決            99年度審訴字第3727號
公  訴  人  臺灣高雄地方法院檢察署檢察官
被      告  王耀鑫
上列被告因毒品危害防制條例案件，經檢察官提起公訴（99年度
毒偵字第4989號），被告就被訴事實為有罪陳述，經本院告知簡
式審判程序之旨，並聽取當事人之意見後，合議庭裁定由受命法
官獨任依簡式審判程序審理，判決如下：
    主  文
王耀鑫施用第一級毒品，累犯，處有期徒刑拾月。
    事  實
一、王耀鑫前於民國90年間，因施用毒品案件，經本院以91年度
    毒聲字第2475號裁定令入戒治處所施以強制戒治，於92 年5
    月7 日強制戒治期滿執行完畢，由臺灣高雄地方法院檢察署
    檢察官以92年度戒毒偵字第461號為不起訴處分確定。復於9
    3 年間，因違反毒品危害防制條例案件，經臺灣臺中地方法
    院以93年度訴字第1243號判處有期徒刑7 月確定，又於同年
    間因違反竊盜、毒品危害防制條例案件，經本院以93年度訴
    字第3210號分別判處有期徒刑6月、10 月確定，嗣經裁定定
    應執行有期徒刑1年3 月確定；上開各罪接續執行，於95年8
    月25日執行完畢。再於97年間因施用毒品案件，經本院以97
    年審訴字第2521號判決有期徒刑8月確定，於98年6月22日執
    行完畢出監。詎未戒絕毒癮，復基於施用第一級毒品之犯意
    ，於99年7月22日11、12 時許，在高雄縣鳳山市家樂福廁所
    內，施用第一級毒品海洛因1次。嗣99年7月22日，在高雄縣
    鳳山市○○路與杭州街口為警盤查，經徵其同意採集尿液送
    驗後，呈鴉片類陽性反應，始悉上情。
二、案經高雄縣政府警察局保安警察隊報告臺灣高雄地方法院檢
    察署檢察官偵查起訴。
    理  由
一、本件被告王耀鑫所犯為死刑、無期徒刑、最輕本刑為3 年以
    上有期徒刑以外之罪，其於準備程序中就被訴事實為有罪之
    陳述，經本院告知簡式審判程序之旨，並聽取當事人意見後
    ，合議庭認宜進行簡式審判程序，爰依刑事訴訟法第273 條
    之1第1項規定，裁定由受命法官獨任進行簡式審判程序，合
    先敘明。
二、上開犯罪事實業據被告王耀鑫坦承不諱；又其為警所採集尿
    液經送檢驗後結果呈嗎啡、可待因之陽性反應，有高雄縣政
    府警察局保安警察隊偵辦毒品案件嫌疑人尿液採證代碼對照
    表（檢體編號：5351）及臺灣檢驗科技股份有限公司99年 8
    月4日濫用藥物檢驗報告（檢體編號：5351）各1份附卷可稽
    ，足認被告自白核與事證相符，自得為認定被告犯罪之依據
    。故本案事證明確，被告犯行堪以認定。又被告曾受如事實
    欄所載之觀察、勒戒及強制戒治處分執行完畢後5 年內，再
    犯施用毒品罪而經依法追訴處罰完畢等事實，亦有卷附本院
    院內索引卡紀錄表、臺灣高等法院被告前案紀錄表各1 份在
    卷可按。
三、再查，被告因施用毒品案件，經本院以91年度毒聲字第2475
    號裁定令入戒治處所施以強制戒治，於92年5月7日強制戒治
    期滿執行完畢，由臺灣高雄地方法院檢察署檢察官以92年度
    戒毒偵字第461 號為不起訴處分確定等事實，有本院被告院
    內索引卡紀錄表、臺灣高等法院被告全國前案紀錄表、臺灣
    高雄地方法院檢察署刑案資料查註紀錄表各1 份在卷可稽，
    被告於觀察勒戒、強制戒治執行完畢後5 年內再犯施用第一
    級毒品犯行，事證明確，應依法予以論罪科刑。
四、核被告所為，係犯毒品危害防制條例第10條第1 項之施用第
    一級毒品罪。其施用第一級毒品海洛因前持有海洛因之低度
    行為，應為施用之高度行為所吸收，不另論罪。被告前曾犯
    施用毒品案件，因違反毒品危害防制條例案件，經法院判處
    有期徒刑7 月確定，又於同年間因違反竊盜、毒品危害防制
    條例案件，經本院分別判處有期徒刑6月、10 月確定，嗣經
    裁定定應執行有期徒刑1年3月確定；上開各罪接續執行，於
    95 年8月25日執行完畢。再於97年間因施用毒品案件，經本
    院以97年審訴字第2521號判決有期徒刑8月確定，於98年6月
    22日執行完畢出監，有前開前案紀錄表可按，其於該徒刑執
    行完畢後，5 年內故意再犯本件法定刑為有期徒刑以上之罪
    ，為累犯，應依刑法第47條第1 項之規定加重其刑。爰審酌
    被告前因施用毒品之犯行，經施以觀察勒戒、強制戒治處分
    及法院科刑判決執行完畢後，仍無法戒除毒癮，竟再為本件
    犯行，足見其惡習已深且戒絕毒癮之意志不堅，未能體悟施
    用毒品對自己、家人造成之傷害及社會之負擔；惟念被告犯
    後坦承犯行，態度尚可，另慮及施用毒品本質上係屬戕害自
    身健康之行為，尚未直接危害他人，反社會性程度應屬較低
    ；及被告之生活狀況、品行、智識程度等一切情狀，量處如
    主文所示之刑，藉資懲儆。
據上論斷，應依刑事訴訟法第273條之1第1 項、第299條第1項前
段，毒品危害防制條例第10條第1 項，刑法第11條、第47條第1
項，判決如主文。
本案經檢察官李英霆到庭執行職務
中    華    民    國    99    年    11   月    30     日
                  刑事第十庭    法  官 廖建瑜
以上正本證明與原本無異。
如不服本判決應於收受送達後10日內向本院提出上訴書狀，並應
敘述具體理由；如未敘述上訴理由者，應於上訴期間屆滿後20日
內向本院補提理由書（均須按他造當事人之人數附繕本）「切勿
逕送上級法院」。
中    華    民    國    99    年    11   月    30     日
                                書記官 林介欽

司法院資訊處製作；財團法人民間司法改革基金會備份。
